ACORDAO-COMPLETO-2357466

ACÓRDÃO DE RELAÇÃO

ACÓRDÃO DE RELAÇÃO 4559/2019 ATA 21/2019 - PRIMEIRA CÂMARA

Acórdão 4559/2019-TCU-Primeira Câmara
Os Ministros do Tribunal de Contas da União, reunidos em sessão da Primeira Câmara, tendo em vista que os efeitos financeiros dos atos de admissão de pessoal em análise se exauriram antes de seu processamento pela Corte, ACORDAM, por unanimidade, com fundamento no art. 143, inciso II, do Regimento Interno, c/c o art. 7º da Resolução TCU nº 206, de 24/10/2007, em considerar prejudicados, por perda de objeto, os atos constantes deste processo, de acordo com os pareceres emitidos nos autos:
1. Processo TC-Processo 011.028/2019-0 (ATOS DE ADMISSÃO) 
	1.1. Interessados: Claudia Castro da Silva (XXX.332.967-XX) ; Claudia Elena Barbosa (XXX.438.797-XX) ; Claudia Guerra Cavalcanti (XXX.914.887-XX) ; Claudia Maria Latorraca Silva (XXX.301.457-XX) ; Claudia Oliveira da Silva (XXX.774.287-XX) ; Claudia Regina Nascimento Santana (XXX.362.147-XX) ; Claudia Rodrigues de Oliveira (XXX.257.067-XX) ; Claudia dos Santos Farias (XXX.091.817-XX) ; Claudia dos Santos Miranda (XXX.169.107-XX) ; Claudio Luiz Amaro (XXX.834.147-XX) ; Clea de Souza Monteiro (XXX.664.297-XX) ; Cleide Silva Gomes (XXX.698.667-XX) ; Cleidimar da Conceição Carvalho (XXX.728.957-XX) ; Cristiane Gertrudes da Silva (XXX.965.127-XX) ; Cristiane Lima Machado Brasil (XXX.399.877-XX) ; Cristina Alexia Ferreira Marques da Cunha (XXX.413.837-XX) ; Cristina Maria Larica dos Santos Nunes (XXX.222.027-XX) ; Cristina Ribeiro Riguetti Pinto (XXX.641.687-XX) ; Daina Lima Tesouro Rodrigues (XXX.571.157-XX) ; Dalva Angelina Ferreira Martins (XXX.998.407-XX) 
	1.2. Órgão/Entidade: Hospital Federal de Bonsucesso
	1.3. Relator: Ministro Walton Alencar Rodrigues
	1.4. Representante do Ministério Público: Procurador Júlio Marcelo de Oliveira
	1.5. Unidade Técnica: Secretaria de Fiscalização de Pessoal (SEFIP) .
	1.6. Representação legal: não há.
	1.7. Determinações/Recomendações/Orientações: não há.

Primeira Câmara

Hospital Federal de Bonsucesso

Claudia Castro da Silva (XXX.332.967-XX); Claudia Elena Barbosa (XXX.438.797-XX); Claudia Guerra Cavalcanti (XXX.914.887-XX); Claudia Maria Latorraca Silva (XXX.301.457-XX); Claudia Oliveira da Silva (XXX.774.287-XX); Claudia Regina Nascimento Santana (XXX.362.147-XX); Claudia Rodrigues de Oliveira (XXX.257.067-XX); Claudia dos Santos Farias (XXX.091.817-XX); Claudia dos Santos Miranda (XXX.169.107-XX); Claudio Luiz Amaro (XXX.834.147-XX); Clea de Souza Monteiro (XXX.664.297-XX); Cleide Silva Gomes (XXX.698.667-XX); Cleidimar da Conceição Carvalho (XXX.728.957-XX); Cristiane Gertrudes da Silva (XXX.965.127-XX); Cristiane Lima Machado Brasil (XXX.399.877-XX); Cristina Alexia Ferreira Marques da Cunha (XXX.413.837-XX); Cristina Maria Larica dos Santos Nunes (XXX.222.027-XX); Cristina Ribeiro Riguetti Pinto (XXX.641.687-XX); Daina Lima Tesouro Rodrigues (XXX.571.157-XX); Dalva Angelina Ferreira Martins (XXX.998.407-XX)

WALTON ALENCAR RODRIGUES

não há.

Procurador Júlio Marcelo de Oliveira

ATOS DE ADMISSÃO (ADS)

Secretaria de Fiscalização de Pessoal (SEFIP).